【裁判字號】    97,簡上,20
【裁判日期】    970430
【裁判案由】    竊盜
【裁判全文】
臺灣桃園地方法院刑事判決              97年度簡上字第20號
上  訴  人  乙○○
即被告
上列上訴人即被告所犯竊盜案件，不服本院96年10月29日桃園簡
易庭96年度桃簡字第2712號第一審判決（聲請案號：臺灣桃園地
方法院檢察署96年度偵字第23997 號）提起上訴，本院管轄之第
二審合議庭判決如下：
    主  文
上訴駁回。
    事  實
一、乙○○經僱主甲○○指示於民國96年9 月19日中午12時20分
    許，駕駛自小貨車至丙○○所經營址設桃園縣蘆竹鄉內厝村
    14鄰87號「專勝建材實業有限公司」（下稱專勝公司）載運
    紅磚，詎其駕車至專勝公司廠區後，見丙○○所有之鐵製紅
    磚模版置於地上，認有機可乘，竟意圖為自己不法之所有，
    徒手竊取該鐵製紅磚模版4 塊（共價值新臺幣24萬元），並
    將該等模版均搬運至其所駕自小貨車上，欲載往資源回收場
    變賣，旋為專勝公司員工林孟宏發覺，經向丙○○兒媳林香
    君確認並無叫人載運模版當場攔下乙○○報警處理，始查悉
    上情。
二、案經桃園縣政府警察局大園分局報告臺灣桃園地方法院檢察
    署檢察官偵查後聲請以簡易判決處刑。
    理  由
壹、證據能力部分：
  (一)按被告以外之人於審判外之言詞或書面陳述，除法律有規定
    者外，不得作為證據。又被告以外之人於審判外之陳述，雖
    不符前4 條之規定，而經當事人於審判程序同意作為證據，
    法院審酌該言詞陳述或書面陳述作成時之情況，認為適當者
    ，亦得為證據。當事人、代理人或辯護人於法院調查證據時
    ，知有第159 條第1 項不得為證據之情形，而未於言詞辯論
    終結前聲明異議者，視為有前項同意，刑事訴訟法159 條第
    1 項、第159 條之5 分別定有明文。查證人林孟宏、丙○○
    於警詢時所為之陳述，固係審判外之陳述而屬傳聞證據，惟
    被告就上開審判外之陳述，於本院審理中，知有該項證據，
    未曾於言詞辯論終結前聲明異議，而本院審酌該等證人陳述
    作成時之情況，並無違法取證及證明力過低之瑕疵，亦認以
    之作為證據為適當，依前揭規定說明，自有證據能力。
  (二)另本件認定事實所引用之卷內其餘所有卷證資料，並無證據
    證明係公務員違背法定程序所取得，被告於審判程序中復未
    於言詞辯論終結前表示異議，亦均有證據能力，合先敘明。
貳、實體部分：
一、前揭犯罪事實，迭據被告乙○○於警詢、偵查時坦認不諱（
    見偵查卷第6 、7 、25頁），核與證人丙○○、林孟宏於警
    詢時指證之情節相符（見偵查卷第12、13、14頁），並有贓
    物領據（保管）單1 份、現場查獲照片4 張附卷足憑。被告
    乙○○事後於本院審理時翻異前開警偵訊之自白，改以：是
    專勝公司欠伊老闆甲○○20萬元，委託伊老闆去清理物品出
    售抵債，因為尚未完全清償，專勝公司的老闆跟伊老闆說可
    以再去清運1 次，伊去清運時因為他兒媳不知道才會報警，
    伊並非去偷東西，警詢及偵查時因為緊張才會承認去偷東西
    云云置辯。惟查：
  (一)被告於警詢及偵查時均坦認確有竊取丙○○所有之鐵製紅磚
    模版之情無訛，其事後改稱係甲○○要伊去清運廢鐵出售以
    抵償丙○○積欠甲○○之債務云云，前後供述反覆不一，是
    否屬實，並非無疑。而被告警詢及偵查筆錄中有關被告於前
    揭時地駕車至專勝公司本欲載運紅磚，因見紅磚旁堆放4 塊
    鐵製紅磚模版，便順手牽羊將模版徒手搬到貨車上，準備拿
    到資源回收場變賣等各節，均係由被告自行陳述而來，且被
    告於本院審理時亦自承負責訊問製作筆錄之員警及檢察官並
    未對伊施強暴或脅迫等不正方法（見本院卷第34頁），足徵
    被告乙○○警詢及偵查筆錄內容係於自由意識下所為之陳述
    ，被告乙○○雖又稱伊當時係因為緊張才會承認云云，惟被
    告之心理層面本非旁人所得探究，其是否因緊張而隨意承認
    ，自堪置疑，而況被告係一成年人智識程度非低，苟其確無
    竊取前揭紅磚模版之意，其又焉可能僅因緊張即無端編造不
    利於己之說詞，而自陷己涉犯竊盜罪之理？甚且延至偵查時
    猶續為不利於己之自白供述，其此部所辯，尤顯無稽。
  (二)又證人甲○○於本院審理時雖證稱係其要乙○○去專勝公司
    載運廢鐵出售用以抵償專勝公司積欠之債務等語，證人丙○○於本院審理時亦證稱確實同意甲○○派人去專勝公司載運
    廢棄物品變賣償債等語，然觀諸證人甲○○所稱：「是叫被
    告去專勝公司載不要已經淘汰的機器、生鏽的角鐵」、「前
    一天專勝的老闆有跟我一起去看，並指出那些東西可以載走
    ，那些東西不可以載走」、「乙○○之前也曾經去清理過，
    他去2 、3 次了，他也知道那些東西可以清，那些東西不能
    清」、「之前清的範圍不在照片中相同模版（指系爭鐵製紅
    磚模版）這裡」、「我有跟乙○○講清楚那一堆是可以清的
    ，那一堆是不能清的」、「我有帶乙○○去現場看，在現場
    我有跟乙○○說那些是可以用的，那些是不能用的，不能用
    的才可以載去，可以用的不可以載走」、「不知道乙○○為
    何去搬運還可以用的模子」、「照片中放置鐵模的位置是不
    可以搬運的，我是有跟他講這部分不能搬，不曉得他是不是
    忘記了，所以才把這4 塊鐵模搬走」等語；及證人丙○○所
    證：「我有跟甲○○講明那些模子是好的，要留下來，那些
    模子是壞的，要載去賣」、「案發前一天，甲○○跟乙○○
    有先到我公司清運過1 次，但是案發前一天清的與案發當天
    清的是不同的地方」、「案發前一天，我有在公司跟甲○○
    說明可以載走的放在那個位置，不能載走的放在那一個位置
    」、「被告搬走的模版是可以用的，不是壞掉的，壞的之前
    那一次已經有清運掉一些去賣」、「被告搬運模子的地方，
    與我向甲○○表示可以清運的地方距離約15公尺遠」等語，
    依證人甲○○、丙○○前揭所證各節，可見證人丙○○雖同
    意甲○○至專勝公司載運廢棄物品變賣以抵償欠款，惟2 人
    事前已就所謂可載運變賣物品之種類、置放區域等細節確認
    清楚，而甲○○亦確實將可載運之範圍及種類轉述予乙○○
    知悉，乙○○復於本案發生前至專勝公司清理2 、3 次廢棄
    物品之經驗至明，基此，被告乙○○又焉有將本案尚堪使用
    之鐵製紅磚模版誤為廢棄物品而將之清運之理？更何況系爭
    鐵製紅磚模版放置區域與原確認應載運之廢棄物品區域並不
    相同（證人丙○○指稱兩者相距約有15公尺遠），又何來誤
    認之虞。再縱認乙○○有誤將鐵製紅磚模版當作廢棄應清運
    之物，衡情其亦應在遭證人林孟宏發覺當時立時向其解釋原
    委，澄清誤會，惟其卻不為此圖，反向林孟宏及丙○○兒媳
    林香君求情表示「要歸還東西，請不要報警處理」，業據證
    人林孟宏於警詢時證述在卷，不惟如此，被告經移送警局製
    作筆錄時仍未作任何解釋，反於警詢及偵查時一再坦認竊盜
    之情，更顯悖離常情。抑且，證人丙○○既事前即知甲○○
    會派人前來專勝公司載運廢棄物品之事，則苟被告乙○○確
    將系爭紅磚模版誤認為廢棄物載運，其2 人在警局製作筆錄
    時亦可相互對質澄清，惟丙○○在製作筆錄時仍堅稱被告有
    竊取系爭鐵製紅磚模版之行為，由此益徵被告所辯伊係誤將
    鐵製紅磚模版當作廢棄物清運，並非竊盜云云，核為事後卸
    責之詞，不足採信。而證人甲○○、丙○○上開所證內容，
    亦不足援為被告有利之認定。
  (三)本院綜合前開事證，已堪認定被告乙○○確有於前揭時、地
    ，竊取前揭專勝公司所有鐵製紅磚模版4 塊等情明甚。其所
    辯上開各節，顯係畏罪卸責之詞，委無足採。事證明確，被
    告犯行洵堪認定，應依法論科。
二、核被告乙○○所為，係犯刑法第320 條第1 項之竊盜罪。原
    審本於同上事證，認被告竊盜犯行罪證明確，適用刑法第32
    0 條第1 項、第41條第1 項前段、刑法施行法第1 條之1 第
    1 項、第2 項前段等規定，核其認事用法，俱無違誤，量刑
    亦屬妥適，被告上訴意旨猶否認犯罪，為無理由，應予駁回
    。
據上論斷，應依刑事訴訟法第455 條之1 第3 項、第368 條，判
決如主文。
本案經檢察官蔡宜均到庭執行職務。
中    華    民    國    97    年    4     月    30    日
                  刑事第七庭審判長法  官  蕭世昌
                                  法  官  連雅婷
                                  法  官  林惠霞
以上正本證明與原本無異。
不得上訴。
                                  書記官  陳恩如
中    華    民    國    97    年    4     月    30    日
附錄本案論罪科刑法條全文
刑法第320 條
  意圖為自己或第三人不法之所有，而竊取他人之動產者，為竊
盜罪，處5 年以下有期徒刑、拘役或500 元以下罰金。
  意圖為自己或第三人不法之利益，而竊佔他人之不動產者，依
前項之規定處斷。
  前二項之未遂犯罰之。


司法院資訊處製作；財團法人民間司法改革基金會備份。
